# 总额法判断

提问人：Ryan_q 时间：2022-02-13 23:16:04
@chenyiwei，陈版主：
某国内公司与国外国际学校合作开办课程，协议约定：
1 、主修课程由双方讨论，最终由国际学校批准确定，且有权享有决定MBA课程内容和教学的权利，提供相关课程教材
2 、国内公司负责开办符合国内国情的选修课程，由国内公司决定
以上占比选修课占比25%,主修课75%
3 、国内公司负责提供平台供学生线上学习，且该平台由国内自费运营，平台必须有相应资质
4 、国际学校对课程设置、人员的聘用、入学决定、重读和退学等流程拥有控制权和最终批准权
收益分配：国内学校70%,国际学校30%（国内拥有较好资源，分成比例较高）
基于上述条款，我们在实际过程中很难去判断谁为主要责任人、谁为代理人，严格来说，国内公司更倾向于代理人角色，但国内公司提供包含渠道、平台、选修课也是整个合作不可必要的一部分，其他国内公司很难做到。
问：请教陈版主，对于上述条款，如何判断主要责任人？还是按照不同比例各自分配总额法、净额法金额？（是否有理论支撑）

回答人：chenyiwei
从双方各自负责的内容来看，国际学校方面负责的主修课程是吸引学员的决定性因素，属于对该合作项目的可变回报影响更大的相关活动。根据《企业会计准则第 33 号——合并财务报表（ 2014 年修订）》第十条规定，“两个或两个以上投资方分别享有能够单方面主导被投资方不同相关活动的现时权利的，能够主导对被投资方回报产生最重大影响的活动的一方拥有对被投资方的权力。”因此该合作项目的控制权（主导权）应在国际学校一方。
基于相同逻辑，由于主修课程在提供之前，国内公司并不控制该部分课程服务，因此对这部分主修课程相关的收入和成本，国内公司应采用净额法，作为代收代付核算。